【裁判字號】    94,重附民,4
【裁判日期】    950503
【裁判案由】    損害賠償
【裁判全文】
臺灣士林地方法院刑事附帶民事訴訟判決
原      告  永好企業股份有限公司
法定代理人  乙○○
原      告  甲○○
被      告  丙  ○
            丁○○
上列被告因94年度訴字第11號案件，經原告提起刑事附帶民事訴
訟，本院判決如下：
    主  文
原告之訴及假執行之聲請均駁回。
    事實及理由
一、原告2 人起訴主張：被告丙○係原告永好企業股份有限公司
    （以下簡稱永好公司）會計，並自民國71年起受永好公司董
    事長即原告甲○○之委任經營永好公司，72年間永好公司董
    事長改由吳方明慧擔任，公司實際業務仍由丙○經營。丙○
    受永好公司委任經營業務，竟意圖為自己不法所有，利用職
    務上保管永好公司帳戶、印章之機會，於臺灣士林地方法院
    檢察署檢察官92年度偵續字第60號起訴書附表2 所列之時間
    ，連續多次自永好公司之台灣省合作金庫支票存款帳戶內合
    計領出現金新臺幣（以下同）579 萬元，並將440 萬元存入
    自己帳戶，將139 萬元存入被告丁○○帳戶而予以侵占。嗣
    永好公司帳戶、印章交由律師廖國昌保管，被告丙○又利用
    於86年12月19日至87年1 月5 日向廖國昌借出印章使用之機
    會，偽造永好公司之支票7 張，領出3,54 9,660元侵占入己
    。被告丙○又於87年9 月將永好公司所有之車牌號碼CF-921
    7 號貨車售予黃日在，將所得車款27萬5 千元侵占入己。被
    告丙○復於80年8 月6 日由甲○○之合作金庫帳戶提出13萬
    5 千元予以侵占，為此爰依民法第184 條第1 項、第185 條
    、第197 條、第179 條規定，聲明：(一)被告丙○及丁○○應
    連帶給付原告永好公司139 萬元及自起訴狀繕本送達之翌日
    起至清償日止，按年息百分之5 計算之利息。(二)被告丙○應
    再給付原告永好公司8,224,660 元及自起訴狀繕本送達之翌
    日起至清償日止，按年息百分之5 計算之利息。(三)被告丙○
    應給付原告甲○○135,000 元及自起訴狀繕本送達之翌日起
    至清償日止，按年息百分之5 計算之利息。
二、被告未為任何聲明或陳述，亦未提出任何書狀。
三、按刑事訴訟諭知無罪、免訴、不受理之判決者，對於附帶民
    事訴訟部分以判決駁回原告之訴，刑事訴訟法第503 條第1
    項前段定有明文。本件被告2 人被訴偽造有價證券等案件，
    業經本院於95年5 月3 日以94年度訴字第11號刑事判決諭知
    無罪。依照上開說明，原告之訴，自應予以駁回，其假執行
    之聲請，亦失所附麗，應併予駁回。
據上論結，依刑事訴訟法第503條第1項前段，判決如主文。
中    華    民    國    95    年    5     月    3     日
                  刑事第三庭審判長法  官  洪英花
                                  法  官  汪梅芬
                                  法  官  周群翔
以上正本證明與原本無異。
對於本判決如不服非對刑事判決上訴時不得上訴並應於送達後10
日內向本院提出上訴狀。
                                  書記官  劉育君
中    華    民    國    95    年    5     月    3     日


司法院資訊處製作；財團法人民間司法改革基金會備份。
